臺灣臺中地方法院交通事件裁定　　　　 94年度交聲字第566號
原處分機關　交通部公路總局臺中區監理所
受處分人　　甲○○
上列受處分人因違反道路交通管理處罰條例案件，對於交通部公
路總局臺中區監理所民國九十四年七月八日所為之裁決（中監違
字第六○─Ｇ00000000號裁決書），聲明異議，本院裁
定如下：
    主  文
異議駁回。
    理  由
一、原處分機關略以：受處分人甲○○，其所有之車號八Ｌ─三
    ○八一號自用小客車，於民國九十一年五月八日九時五十七
    分許，在臺中市○村路處，因不依順行方向停車之違規事實
    ，經臺中市警察局交通警察隊員警以科學儀器採證照片依法
    逕行舉發，受處分人未依限期提出申訴，經向原舉發機關查
    證違規屬實，該所遂於九十四年七月八日以中監違字第裁六
    ○─Ｇ00000000號裁決書，裁處受處分人違反道路
    交通管理處罰條例第五十六條第一項第六款之規定，處罰鍰
    新臺幣（下同）一千二百元整，逾期則依違反道路交通管理
    事件統一裁罰標準表及裁決書處罰主文裁處，於法並無不合
    等語。
二、聲明異議意旨略以：本人竟然沒有收到舉發通知單，導致無
    法得知在該地點違規且需繳交罰款；可能是郵局郵寄失誤而
    導致沒有收到此張罰款通知單，不是不去繳納，請更改為低
    罰款六百元，為此聲明異議云云。
三、按汽車駕駛人停車時，有不依順行方向停車者，處六百元以
    上一千二百元以下罰鍰；停車時應依車輛順行方向緊靠道路
    右側；汽車有各項異動，不依規定申報登記者，處汽車所有
    人九百元以上一千八百元以下罰鍰，汽車所有人名稱、地址
    如有變更，均應向公路監理機關辦理登記；送達，不能依前
    二條規定為之者，得將文書寄存送達地之地方自治或警察機
    關，並作送達通知書兩份，一份黏貼於應受送達人住居所、
    事務所、營業所或其就業處所門首，另一份交由鄰居轉交或
    置於該送達處所信箱或其他適當位置，以為送達；前項情形
    ，由郵政機關為送達者，得將文書寄存於送達地之郵政機關
    ；寄存機關自收受寄存文書之日起，應保存三個月。道路交
    通管理處罰條例第十六條、第五十六條第一項第六款及行政
    程序法第七十四條、道路交通安全規則第二十三條、第一百
    十二條第二項與違反道路交通管理事件統一裁罰標準表分別
    定有明文。
四、經查：受處分人甲○○，其所有之車號八Ｌ─三○八一號自
    用小客車，於九十一年五月八日九時五十七分許，在臺中市
    ○村路處，因不依順行方向停車之違規事實，經臺中市警察
    局交通警察隊員警以採證照片依法逕行舉發之情，非但為受
    處分人於異議狀所不爭執，並有原舉發機關舉發之違反道路
    交通管理事件通知單、採證照片與裁決書等在卷可稽。雖受
    處分人以上開情詞置辯，惟經本院審酌卷內相關文件資料得
    知：受處分人自九十一年六月二十日，始將其戶籍地遷入臺
    中市○區○○里○○鄰○○路○段五十二號四樓，此有其個
    人基本資料查詢結果在卷可憑。原舉發機關依原法定地址即
    臺中市○區○○○街五九巷十號，以掛號寄送違規通知單，
    經郵政機關退回，因無法送達而依法辦理寄存送達，此亦有
    原舉發機關違規通知單、信函、寄存送達證書、寄存已入案
    移送表等在卷可佐。是本件違規通知單，其送達程序於法核
    無不合，已生送達之效力。本院經查亦無任何證據足資證明
    執勤警員有捏造事實、違法取締之情事，則執勤警員本其維
    護交通秩序、安全職責所為之逕行舉發，自應受到合法、正
    確之推定。是受處分人前揭違規事實，堪以認定，受處分人
    指摘原處分不當，尚無足採。從而，原處分機關據以援引上
    開規定，裁處罰鍰一千二百元整，逾期則依裁決書處罰主文
    規定處罰，並無不當，本件異議為無理由，應予駁回。
五、據上論斷，應依道路交通管理處罰條例第八十七條、道路交
    通案件處理辦法第十九條規定，裁定如主文。
中　　華　　民　　國　　94　　年　　9 　　月　　27　　日
                  交通法庭  法　官  張清洲
以上正本證明與原本無異。
如不服本裁定，應於送達後五日內，向本院提出抗告狀。
                            書記官　沈筱玲
中　　華　　民　　國　　94　　年　　9 　　月　　27　　日
